【裁判字號】    89,易,483
【裁判日期】    890525
【裁判案由】    詐欺
【裁判全文】
臺灣板橋地方法院刑事判決                          八十九年度易字第四八三號
    公  訴  人  臺灣板橋地方法院檢察署檢察官
    被      告  甲○○
右列被告因詐欺案件，經檢察官提起公訴 (八十八年度偵字第二四四一五號)，本院
判決如左：
    主  文
甲○○共同連續意圖為自己不法之所有，以詐術使人將本人之物交付，處有期徒刑貳
年。
假金飾、條金、勞力士金錶壹批均沒收。
    事  實
一、甲○○（起訴書誤載為杜全萬）曾在台北縣板橋市○○路一一八號開設順寶興銀
    樓，竟與李國柱（原自稱李金祥，另案由台灣嘉義地方法院通緝中）共同意圖為
    自己不法之所有，並基於犯意之聯絡，先後於八十五年三月至四月間共計五次，
    分別在台北縣中和市○○路○段八之二號乙○○住處，或台北縣板橋市○○路一
    一八號順寶興銀樓內，明知其持有金飾、條金一批係外表鍍金或包金，實質為鉛
    質金屬，且勞力士錶係贗品，竟連續向乙○○佯稱可提供其銀樓之金飾、條金、
    勞力士錶為質，向乙○○借款，乙○○不知有詐，前後共借予甲○○、李國柱新
    台幣三百一十萬元（起訴書誤為二百五十萬元），嗣借期屆至，甲○○、李國柱
    仍未還款，且避不見面，乙○○乃將該金飾、條金切開鑑定，始知受騙。
二、案經被害人乙○○訴請台灣板橋地方法院檢察署檢察官偵查起訴。
    理  由
一、訊據被告甲○○矢口否認上開犯行，辯稱：金飾店怕被人搶，所以把一些假金飾
    擺在櫥窗內給別人看，伊向告訴人乙○○借二十萬，乙○○說這些假金飾放在我
    這邊沒有關係，我說我一定會回來拿云云。惟查，右開犯罪事實，業據被害人乙
    ○○於偵、審中指訴綦詳，且提出被告於八十五年五月三十一日簽署之自白切結
    書一紙，內容承認與李金祥等人以假黃金（金飾、金條、假勞力士金錶）向乙○
    ○詐借三百一十萬元等情，且有被告與李國柱（原自稱李金祥）簽發之本票影本
    五張、金飾保單影本一張及假金飾照片二張在卷可稽。本件事證明確，被告犯行
    堪以認定。
二、核被告所為，係犯刑法第三百三十九條第一項之詐欺取財罪。被告與李國柱間，
    有犯意之聯絡及行為之分擔，均為共同正犯。被告先後多次犯行，時間緊接，所
    犯又係構成要件相同之罪名，顯係基於概括犯意為之，應依連續犯之規定論以一
    罪，並加重其刑。爰審酌被告之犯罪手段、目的、被害人受詐欺之金額，及被告
    犯後之態度等一切情狀，量處如主文所示之刑，以示懲儆。未扣案之假金飾、條
    金、勞力士金錶一批，為被告甲○○所有，供本件犯罪所用之物，尚無證據證明
    已滅失不存，仍應依法宣告沒收。
據上論斷，應依刑事訴訟法第二百九十九條第一項前段，刑法第五十六條、第三百三
十九條第一項、第三十八條第一項第二款，罰金罰鍰提高標準條例第一條前段，判決
如主文。
本案經檢察官林宏松到庭執行職務
中      華      民      國    八十九    年      五      月    二十五    日
                                      臺灣板橋地方法院刑事第一庭
                                          法  官    胡  堅  勤
右正本證明與原本無異。
如不服本判決，應於判決送達後十日內，向本院提出上訴狀。
                                          書記官    劉  文  美
中      華      民      國    八十九    年      五      月    二十六    日
附錄本案論罪科刑法條全文：
刑法第三百三十九條第一項：
意圖為自己或第三人不法之所有，以詐術使人將本人或第三人之物交付者，處五年以
下有期徒刑、拘役或科或併科一千元以下罰金。


司法院資訊處製作；財團法人民間司法改革基金會備份。
